【裁判字號】    94,交易,663
【裁判日期】    950428
【裁判案由】    公共危險
【裁判全文】
臺灣臺北地方法院刑事判決             94年度交易字第663號
公  訴  人  臺灣臺北地方法院檢察署檢察官
被      告  甲○○
                      ）
上列被告因公共危險案件，經檢察官聲請以簡易判決處刑（94年
度撤緩字第386號），本院臺北簡易庭受理（94年度北交簡字第
2667號）後，認不宜以簡易判決處刑，改依通常程序審理，本院
合議庭依被告於本院準備程序進行中為有罪之陳述，裁定由受命
法官以簡式審判程序審理，判決如下：
    主  文
甲○○服用酒類，不能安全駕駛動力交通工具而駕駛，處罰金貳
仟元，如易服勞役，以佰元折算壹日。
    事  實
一、甲○○於民國94年1月19日晚上10時許起，與友人在台北市
    ○○路某店名不詳之海產店用餐、喝酒，至同晚11時30分許
    止，其已飲用了3杯高梁酒，已因飲酒欠缺通常之注意力而
    無安全駕駛車輛之能力，詎其猶騎乘車牌號碼AFX-878號重
    機車上路，嗣於同晚11時59分許，行經台北市松山區○○○
    路333巷口時，為員警攔檢查獲，經施以呼氣酒精濃度測試
    ，測得其吐氣所含酒精成份高達每公升0.89毫克而查悉。
二、案經臺北市政府警察局松山分局報請臺灣臺北地方法院檢察
    署檢察官偵查後聲請簡易判決處刑。
    理  由
一、程序方面：
  (一)按檢察官聲請以簡易判決處刑案件，經法院認為不得或不宜
    以簡易判決處刑者，應適用通常程序審判之，刑事訴訟法第
    452條定有明文。經查，本件被告所為本件犯行，曾經檢察
    官緩起訴處分，緩起訴期間為1年，並命被告應於緩起訴處
    分確定3個月內，支付新台幣（下同）6萬元予臺北市觀護志
    工協進會，該緩起訴處分於94年3月17日經臺灣高等法院檢
    察署檢察長以94年度上職議字第2098號駁回再議之聲請而確
    定，被告先後2次經臺灣臺北地方法院檢察察署執行科通知
    均未如期全數繳納，該署檢察官因而再於94年8月29日以94
    年度撤緩字第386號撤銷原緩起訴處分。又查被告係於94年
    10月11日以郵政劃撥方式存入6萬元予臺北市觀護志工協進
    會之事實，業據被告於本院95年4月27日審理時供述在卷，
    並有被告所提出之郵政劃撥儲金存款收據影本1張在卷可稽
    ，堪認被告確未於公訴人指定之履行期間內完全履行緩起訴
    所附條件，是本件確具撤銷原緩起訴處分之事由。從而，公
    訴人據此撤銷原緩起訴處分，並聲請簡易判決處刑，其起訴
    程序自屬合法，先此敘明。
  (二)又本件被告所犯刑法第185 條之3 服用酒類不能安全駕駛動
    力交通工具而駕駛罪，其法定刑為1 年以下有期徒刑、拘役
    或3 萬元以下罰金，並非死刑、無期徒刑或最輕本刑有期徒
    刑3 年以上之罪，亦非高等法院管轄第一審案件，且於準備
    程序進行中，被告先就被訴事實為有罪之陳述，經告知被告
    簡式審判程序之旨，並聽取檢察官、被告之意見後，本院合
    議庭裁定由受命法官進行簡式審判程序，是本件之證據調查
    ，依刑事訴訟法第273條之2規定，不受同法第159條第1項、
    第 161條之2、第161條之3、第163條之1及第 164條至第170
    條規定之限制，合先敘明。
二、認定被告犯罪事實之證據及理由：
  (一)經查，上揭犯罪事實業據被告於警詢、偵查及本院審理時坦
    承在卷，並有測試觀察紀錄表、酒精濃度測試表、生理平衡
    檢測表各1紙在卷可稽（見94年度偵字第2823號卷第14至16
    頁），是被告之自白核與事實相符，應堪採信。
  (二)又人飲酒後，雖酒精濃度與飲酒量、體重、性別以及飲酒代
    謝時間均有關聯，但大致上均係與飲酒後酒精濃度有密切關
    係。而刑法第185條之3服用毒品、麻醉藥品、酒類或其他相
    類之物，不能安全駕駛交通動力工具之認定標準，係採「抽
    象危險犯」，不以發生具體危險為必要，參考德國、美國之
    認定標準，對於酒精濃度呼氣已達每公升0.55毫克（0.55MG
    /L ）或血液濃度達0‧11％以上，肇事率為一般正常人之10
    倍，自應認為已達「不能安全駕駛」之標準，有法務部88年
    5 月18日法88檢字第001669號函公告可憑；再當人飲酒後，
    若以呼氣酒精濃度測試器測得之呼氣濃度達到每公升達0.5
    毫克者，有反應較慢、感覺減低、影響駕駛之現象；每公升
    達0.75毫克者，有思考改變、個性行為改變之現象；每公升
    達1.0 毫克者，有步態不穩、噁心想吐、精神混惑不清晰之
    現象；每公升達1.5 毫克者，有說話不清楚、感覺喪失、視
    力模糊等現象；每公升達2.0 毫克者，有體溫降低、血糖降
    低、肌肉控制差、癲癇發作等現象；每公升達3.5 毫克者，
    有神智不清、反射減低、呼吸抑制等現象，亦有行政院國軍
    退除役官兵輔導委員會台北榮民總醫院88年8月5日（88）北
    總內字第26868號函及附件敘述甚明。本案被告於94年1月19
    日晚上11時59分許為警攔查，其呼氣酒精濃度測定值達每公
    升0‧89毫克等情，已如前述，自堪認被告於駕車時，確已
    達不能安全駕駛動力交通工具之程度。
  (三)綜上，本件事證已臻明確，被告犯行洵堪認定，應依法論科
    。
三、論罪科刑之理由：
    核被告之所為，係犯刑法第185條之3服用酒類不能安全駕駛
    動力交通工具而駕駛罪。爰審酌被告酒後駕車行為嚴重危害
    公眾往來安全，原不宜寬縱，惟念被告犯後頗有悔意，亦已
    支付6萬元予臺北市觀護志工協進會，犯後態度良好等一切
    情狀，量處如主文所示之刑，並諭知易服勞役之折算標準。
據上論斷，依刑事訴訟法第452條、第273條之1第1項、第299條
第1項前段，刑法第185條之3、第42條第2項，罰金罰鍰提高標準
條例第2條，判決如主文。
本案經檢察官楊仲萍到庭執行職務
中    華    民    國    95    年    4     月    28    日
                  刑事第一庭    法  官  林春鈴
以上正本證明與原本無異。
如不服本判決，應於判決送達後10日內，向本院提出上訴狀。
                                書記官  羅欣宜
中    華    民    國    95    年    4     月    28    日
附錄本案論罪科刑法條：
中華民國刑法第185條之3：
服用毒品、麻醉藥品、酒類或其他相類之物，不能安全駕駛動力
交通工具而駕駛者，處一年以下有期徒刑、拘役或30,000元以下
罰金。


司法院資訊處製作；財團法人民間司法改革基金會備份。
